臺灣高等法院刑事判決
110年度上易字第981號
上  訴  人  
即  被  告  林志富




                    （現另案於法務部○○○○○○○○○○○執行）
上列上訴人因竊盜案件，不服臺灣臺北地方法院109年度易字第8
69號，中華民國110年3月18日第一審判決（起訴案號：臺灣臺北
地方檢察署109年度偵字第15602號），提起上訴，本院判決如下
：
    主  文
上訴駁回。
    理  由
一、依刑事訴訟法第350條、第361條、第367條規定，不服地方
    法院之第一審判決而上訴者，須提出上訴書狀，並應敘明具
    體理由，為上訴必備之程式；倘已提出上訴理由，但所提非
    屬具體理由者，則由第二審法院以上訴不合法律上之程式，
    判決駁回。所謂具體理由，並不以其書狀應引用卷內訴訟資
    料，具體指摘原審判決不當或違法之事實，亦不以於以新事
    實或新證據為上訴理由時，應具體記載足以影響判決結果之
    情形為必要。但上訴之目的，既在請求第二審法院撤銷或變
    更第一審之判決，所稱「具體」，當係抽象、空泛之反面，
    若僅泛言原判決認事用法不當、採證違法或判決不公、量刑
    過重等空詞，而無實際論述內容，即無具體可言。從而，上
    開法條規定上訴應敘述具體理由，係指須就不服判決之理由
    為具體之敘述而非空泛之指摘而言。是以上訴人之上訴書狀
    或補提之上訴理由書，雖有敘述上訴理由，惟並未具體敘述
    第一審判決有上述違法、不當情形，其所為上訴，即不符合
    上訴之法定要件。
二、原審係依憑上訴人即被告林志富於原審審理時坦承不諱（見
    原審卷第137頁），核與證人即告訴人劉永福之證述情節大
    致相符（見偵卷第13、14、99頁），並有與其等陳述相符之
    原審勘驗現場監視錄影之勘驗筆錄1份、現場監視錄影畫面
    翻拍照片4張及被告所有腳踏車照片1張等證據在卷可稽（見
    原審卷第139-151頁，偵卷第39-43頁），認定被告所為係犯
    刑法第321條第1項第1款之侵入住宅竊盜罪。復審酌被告非
    無謀生能力，不思以正當方法獲取財物，為貪圖不法利益，
    竟率爾竊取他人財物，缺乏尊重他人財產法益之法治觀念，
    漠視刑法保護他人財產法益之規範，且迄未與告訴人洽商和
    解，以賠償其損失，所為實有不該；惟念被告犯後終能承認
    犯行，兼衡其犯罪之動機、手段，所竊財物價值，酌及被告
    自陳智識程度國小畢業、入所前從事油漆業、家庭經濟狀況
    普通（見原審卷第137頁）等一切情狀，量處有期徒刑7月。
    再敘明被告竊得之工具箱1只，雖未扣案，惟仍應依刑法第3
    8條之1第1項前段、第3項規定，諭知宣告沒收，於全部或一
    部不能沒收或不宜執行沒收時，追徵其價額等語。經核原判
    決業詳敘其所憑證據、認定理由及量刑依據，從形式上觀察
    並無任何採證認事、用法或量刑之不當或違法。
三、被告上訴意旨略以：本案為烏龍事件，被告確屬冤枉，且其
    所陳述種種理由均不見原審說明，被告深受不白之冤云云。
    被告既於原審坦承犯行，上訴意旨卻未就原判決之認事、用
    法或量刑部分，具體指摘有何違法或不當之處，僅泛言其屬
    冤枉，顯無實際論述內容，自非合法上訴理由。揆諸上開說
    明，其上訴顯無具體理由而不合法定程式，應予駁回，並不
    經言詞辯論為之。
四、據上論斷，應依刑事訴訟法第367條前段、第372條，判決如
    主文。
中　　華　　民　　國　 110　　年　　5 　　月　　18  　日
                  刑事第二十三庭審判長法　官  許永煌
                                      法　官  雷淑雯
                                      法　官  吳定亞
以上正本證明與原本無異。
不得上訴。
                                      書記官  郭侑靜
中　　華　　民　　國　　110 　年　　5 　　月　　18　　日